【裁判字號】    90,易,383
【裁判日期】    900606
【裁判案由】    竊盜
【裁判全文】
臺灣新竹地方法院刑事判決                            九十年度易字第三八三號
    公  訴  人  臺灣新竹地方法院檢察署檢察官
    被      告  乙○○
右列被告因竊盜案件，經檢察官聲請簡易判決處刑（八十九年度偵字第三○三一號）
，本院改依通常程序審理，判決如左：
    主  文
乙○○踰越安全設備竊盜，未遂，累犯，處有期徒刑伍月，如易科罰金，以參佰元折
算壹日。
    事  實
一、乙○○於民國七十九年間因犯殺人罪，經臺灣高等法院判處有期徒刑六年九月，
    ，甫於八十六年九月十九日執行完畢，仍不知警惕，復意圖為自己不法之所有，
    於八十九年五月二十八日上午六時三十分許（已天亮），趁後門未鎖，即自後門
    走入後直接由樓梯通往二樓，再踰越二樓窗戶，而無故侵入位於新竹市○○街五
    十九號甲○○之住宅，甫入內至二樓及一樓搜尋財物著手為竊盜行為之際，因觸
    動該住宅之保全系統，經保全人員丙○○報警後，會同警員於同日上午六時四十
  分許，在上址住宅當場查獲乙○○。
二、案經新竹市警察局第一分局報告臺灣新竹地方法院檢察官偵查起訴。
    理  由
一、右開事實，業據被告於警訊及檢察官初訊時坦白承認，互核與證人丙○○於警訊
    及本院訊問時、被害人甲○○於本院訊問時指述之情節均相符合，且證人丙○○
    並指稱：被告爬窗戶進入二樓後，即觸動警報器，被告應該有到一樓，因為一樓
    之警報器也有響，被告應有找尋東西，因舊傢俱有被動過等語甚詳。被告於本院
    審理時空言否認犯行，辯稱：當時因肚子痛，欲入內上廁所云云，非但顯與上述
    事證不符，且被告既急欲入內方便，理應迅即方便後即離去，實無攀爬窗戶至該
    住宅二樓後，復至一樓之必要，是被告上述辯詞顯無足採，被告於警訊、偵查時
    所為之自白核與事實相符，事證明確，被告犯行堪以認定。
二、按窗戶具有防閑之作用，顯為刑法第三百二十一條第一項第二款之其他安全設備
    ，被告踰越為安全設備之窗戶，並已搜尋財物著手於犯罪行為之實施，而未至竊
    得財物之結果，核其所為，係犯刑法第三百二十一條第二項、第一項第二款之踰
    越安全設備竊盜未遂罪，應依刑法第二十六條前段之規定減輕其刑。查被告於七
    十九年間因犯殺人罪，經臺灣高等法院判處有期徒刑六年九月，甫於八十六年九
    月十九日執行完畢，有卷附臺灣高等法院被告全國前案紀錄表可按，其受有期徒
    刑執行完畢，五年以內再犯有期徒刑以上之罪，為累犯，依法加重其刑，其有刑
    之加重及減輕之情形，依法應先加後減之。爰審酌被告素行不佳，且本件侵入被
    害人住宅竊盜，危害性較大，兼衡犯後否認犯行，尚無悔意等一切情狀，量處如
    主文所示之刑，並諭知易科罰金之折算標準，以示懲儆。另被告行為後，刑法第
    四十一條業於九十年一月四日修正為「犯最重本刑為五年以下有期徒刑以下之刑
    之罪，而受六月以下有期徒刑或拘役之宣告，因身體、教育、職業、家庭之關係
    或其他正當事由，執行顯有困難者，得以一元以上三元以下折算一日，易科罰金
    。但確因不執行所宣告之刑，難收矯正之效或難以維持法秩序者，不在此限。」
    「併合處罰之數罪，均有前項情形，其應執行之刑逾六月者，亦同。」並於同年
    月十日公佈施行，於同年月十二日生效，比較新舊法之規定，以變更後之新法對
    被告等有利，依刑法第二條第一項前段之規定，自應適用裁判時之新法。
三、據上論斷，應依刑事訴訟法第四百五十二條、第二百九十九條第一項前段，刑法
    第二條第一項前段、第三百二十一條第二項、第一項第二款、第二十六條前段、
    第四十七條、第四十一條第一項前段，罰金罰鍰提高標準條例第二條，判決如主
    文。本案經檢察官吳金棟到庭執行職務。
中      華      民      國    九十      年      六      月      六      日
                                臺灣新竹地方法院刑事第一庭
                                    法  官  滕治平
右正本證明與原本無異。
如不服本判決，應於判決送達後十日內向本院提出上訴狀( 應附繕本 )，上訴於
臺灣高等法院。
                                    書記官  江靜玲
中      華      民      國    九十      年      六      月      七      日
附錄：刑法第三百二十一條
 (加重竊盜罪)
犯竊盜罪而有左列情形之一者，處六月以上五年以下有期徒刑：
一  於夜間侵入住宅或有人居住之建築物、船艦，或隱匿其內而犯之者。
二  毀越門扇、牆垣或其他安全設備而犯之者。
三  攜帶兇器而犯之者。
四  結夥三人以上而犯之者。
五  乘火災、水災或其他災害之際而犯之者。
六  在車站或埠頭而犯之者。
前項之未遂罰之。


司法院資訊處製作；財團法人民間司法改革基金會備份。
